# 劳务成本为负数如何在报表上列示?未完工应收账款无法函证?

提问人：bigking1 时间：2013-03-08 23:04:45
打个比方. a公司从b公司 12 年 11 月 1 日接了个项目.大概要 2 个月时间完成.即 13 年 1 月份会完成. 项目金额 100 万,项目预计总成本 60 万.合同付款条件合同签定时预付20%,其余款项在验收合格后一次性付清. 12年 12 月 31 日.发生劳务成本 30 万.占预计总成本的50%.但完工进度完成了60%.那么这时 12 年末需要确认收入 60 万.挂应收 60 万,减去预收20.实际应收 40 万.总成本需要结转 36 万.劳务成本为-6万. 问题有二个. 1,-6万的劳务成本在报表上如何列示?列为存货-6万? 2,应收账款 40 万是否属于准则上所说的预计函证无效,不用实施函证程序的情形.因为对b公司来说说,他付了 20 万预付款,他要等到明年项目完工才需要再付剩下来的80.他在 12 年末是不会确认什么净额 40 万的应付账款的.

回答人：chenyiwei
回复 bigking1 的帖子
1 、已发生劳务成本如果低于按完工进度计算应结转营业成本的金额，则应考虑完工进度的计算方法是否恰当，以及对已发生劳务成本的归集是否完整。如果这两者都没有问题，建议把此处的-6万列报为一项应付款项（暂估应付帐款）。
2 、如果尚未到合同约定的开票结算时点，则无法通过函证核实，因为对方不会认可该笔款项。就你所说的案例而言，合同约定的余款付款时间为劳务完成时，因此对于此类情况，不建议挂出“尚未到结算时点的应收款项”40万，该 40 万建议列报为“存货”（可以和前面所述的暂估应付款项 6 万抵销，实际列报金额 34 万）。相当于在建造合同法下：劳务结算 20 万，已发生劳务成本 30 万，已确认毛利24 万，因此存货的列报金额＝ 30 ＋ 24 － 20 ＝ 34 万。
严格来说，在建造合同或者劳务合同中尚未到合同约定的开票结算时点的应收款项列报为应收帐款是不合适的，列报为存货更合适。
其主要考虑是：应收款项应当是一项无条件收取固定或可确定金额的款项的合同权利，而本案例中的开票结算时点是以特定事项（如提供劳务完成，或者达到特定节点等）为条件的，在相应条件满足之前，“无条件收款权利”并不存在。

提问人：bigking1 时间：2013-03-09 09:47:01
回复 chenyiwei 的帖子
谢谢你的高见.不过将账上的应收账款列报为存货,对客户来说,甚至对有些注册会计师来说,有点太惊世骇俗了.请问你们在实务是按照你所说的建议客户调整吗?客户会接受吗?
我所看到实际情况一般是列报为存货-6,应收40.当然大部分项目的劳务成本余额不会为负数.所以存货总的余额并不会为负数.这时候应收账款便会预计函证无效了.只能替代程序了.

回答人：chenyiwei
我们一般倾向于建议客户调整的，原因如前所述。